Histograma
```{r}
trees
hist(trees$Height)
hist(trees$Height, main = "Arvores", ylab = "Frequência", xlab = "Altura", col = "blue")
hist(trees$Height, main = "Arvores", ylab = "Frequência", xlab = "Altura", col = "blue", density = 20, breaks = 20)

```
Densidade
```{r}
densidade = density(trees$Height)
plot(densidade)
```
Densidade sobre o Histograma, parâmetro par
```{r}
# Executar com ctrl + shift + enter
hist(trees$Height, main = NULL, xlab = NULL, ylab = NULL)
par(new=TRUE)
plot(densidade)
```
Dispersão (muito usado quando quer comparar variavel continua)
```{r}
plot(trees$Girth, trees$Volume)
plot(trees$Girth, trees$Volume, main = "Arvores")
plot(trees$Girth, trees$Volume, ylab = "Circunferência", xlab = "Volume", col= "blue", main = "Arvores")
#pch muda o elemento gráfico
plot(trees$Girth, trees$Volume, ylab = "Circunferência", xlab = "Volume", col= "blue", main = "Arvores", pch = 20)
```
Muda tipo
```{r}
plot(trees$Girth, trees$Volume, ylab = "Circunferência", xlab = "Volume", col= "blue", main = "Arvores", pch = 20, type = "l")
```
Tremulação, diminui sobre posição
```{r}
plot(jitter(trees$Girth), trees$Volume, ylab = "Circunferência", xlab = "Volume", col = "blue", main = "Arvore")
```
Legenda com dimensão categórica
```{r}
CO2
plot(CO2$conc, CO2$uptake, pch = 20, col = CO2$Treatment)
# posição onde você pode gerar a legenda -> "bottom", "bottomleft", "left", "topleft", "top", "topright", "right" and "center"
legend("bottomright", legend = c("nonchilled", "chilled"), cex=1, fill = c("black", "red"))
```
Novos dados
```{r}
plot(trees)
```
Divisão da tela
```{r}
# Execultar com crt+shift+enter
split.screen(figs = c(2,2))
screen(1)
plot(trees$Girth, trees$Volume)
screen(2)
plot(trees$Girth, trees$Height)
screen(3)
plot(trees$Height, trees$Volume)
screen(4)
hist(trees$Volume)
close.screen(all= TRUE)

```
Boxplot (linha de baixo menor valor, linha de cima maior valor e o ponto são possíveis outline), (na caixa temos na parte de baixo da caixa o T1 e na parte de cima o T3) e (a linha do meio é o q2)
```{r}
boxplot(trees$Volume, main = "Arvore", xlab = "Volume")
boxplot(trees$Volume, main = "Arvore", xlab = "Volume", col = "blue", horizontal = TRUE)
boxplot(trees$Volume, main = "Arvore", xlab = "Volume", col = "blue", outline = F)
```
```{r}
# notch
boxplot(trees$Height, main = "Arvore", xlab = "Altura", col = "blue", notch = TRUE)
# dados do gráfico
boxplot.stats(trees$Height)
# lê apenas uma informação
boxplot.stats(trees$Height)$stats
```
Vários gráficos
```{r}
boxplot(trees)
```
Agregação
```{r}
InsectSprays
spray = aggregate(. ~ spray, data = InsectSprays,sum)
spray
```
Gráfico de Barras
```{r}
# Executar com ctr+shift+enter
barplot(spray$count, col = gray.colors(6), xlab = "Spray", ylab = "Total", names.arg = spray$spray)
box()
```
Gráfico de Setor - Pizza
```{r}
pie(spray$count, lambels = spray$spray, main = "Spray", col = c(1:6))
```

Pizza com legenda
```{r}
pie(spray$count, labels = NA, main = "Spray", col = c(1:6))
legend("bottomright", legend = spray$spray, cex = 1, fill = c(1:6))
```

