```{r}
# Este pacote não precisa instalar
library(lattice)
```

Boxplot
```{r}
bwplot(trees$Volume)
bwplot(trees$Volume, main = "Arvores", xlab = "Volume")
```
Histograma
Aspecto é a proporção, nint número de quebras, type: percent, count, density
```{r}
histogram(trees$Volume, main = "Arvores", xlab = "Volume", aspect = 1, type = "percent", nint = 20)
```
Histograma condicional
```{r}
# Peso das galinhas de acordo com alimentação
chickwts
# histrograma
histogram(chickwts$weight)
# agregamos dados
aggregate(chickwts$weight, by = list(chickwts$feed), FUN = sum)
# histograma condicional
histogram(~weight | feed, data=chickwts)
```
Gráfico de dispersão condicional
CO2, seis plantas em dois locais, refrigeradas ou não durante a noite
```{r}
CO2
xyplot(CO2$conc ~ CO2$uptake)
# type é a origem
xyplot(CO2$conc ~CO2$uptake | CO2$Type)
# regrigerado ou não
xyplot(CO2$conc ~CO2$uptake | CO2$Treatment)
```
Cancer de esofago
agegp: idade, alcgp: alcool, tobgp: tabaco
```{r}
esoph
dotplot(esoph$alcgp ~ esoph$ncontrols, data=esoph)
dotplot(esoph$alcgp ~ esoph$ncontrols | esoph$tobgp)
```
Matriz de dispersão
```{r}
splom(~CO2[4:5] | CO2$Type, CO2)
```
Densidade condicional
```{r}
densityplot(~CO2$conc | CO2$Treatment, plot.points=FALSE)
densityplot(CO2$conc)
densityplot(~CO2$conc | CO2$Treatment)
densityplot(~CO2$conc | CO2$Treatment, plot.points=FALSE)
```
Gráfico 3D
Spray para repelir abelhas
```{r}
OrchardSprays
cloud(decrease ~rowpos * colpos, data = OrchardSprays)
cloud(decrease ~rowpos * colpos, groups = treatment, data = OrchardSprays)
```
Level plot
Circuferência, largura e volume de árvores
```{r}
trees
levelplot(Girth ~ Height * Volume, data= trees)
```

